【裁判字號】    97,易,218
【裁判日期】    970903
【裁判案由】    竊盜等
【裁判全文】
臺灣宜蘭地方法院刑事判決               97年度易字第218號
公  訴  人  臺灣宜蘭地方法院檢察署檢察官
被      告  甲○○
上列被告因竊盜等案件，經檢察官提起公訴（97年度偵字第1201
號），本院判決如下：
    主  文
甲○○寄藏贓物，處有期徒刑伍月，如易科罰金，以新台幣壹仟
元折算壹日。
    事  實
一、丙○○、丁○○、乙○○於民國97年3月18日凌晨1時30分許
    ，至宜蘭縣宜蘭市○○路139號「庭昇內衣專賣店」，徒手
    破壞商店鐵門後，共同進入店內竊取男女用內衣褲數百件。
    於得手後，於同日凌晨5時許至甲○○位於台北縣金山鄉○○路1巷11號住處。甲○○明知丙○○等人攜帶之男女用內
    衣褲屬來歷不明之贓物，竟受丙○○所託，將部分贓物藏放
    於台北縣金山鄉○○路1巷11號住處。嗣丙○○、丁○○、
    乙○○所涉竊案為警查獲後，經警於97年3月19日下午1時許
    至上開住處搜索，扣得部分失竊物品內衣褲共529件。
二、案經宜蘭縣政府警察局羅東分局報請臺灣宜蘭地方法院檢察
    署檢察官偵查起訴。
    理  由
一、訊據被告甲○○固坦承於97年3月18日凌晨5時許，丙○○、
    丁○○、乙○○3人至其位於台北縣金山鄉○○路1巷11號住
    處，丙○○將男女用內褲交付其保管等情，惟矢口否認有寄
    藏贓物犯行，並辯稱：丙○○打電話叫伊開門，伊不知道丙○○拿什麼東西過來，丙○○當日凌晨到後，把東西搬進來
    後伊才知道是內衣褲，因丙○○欠伊錢，丙○○說內衣褲是
    朋友的叫伊幫忙賣，順便可以還一點錢云云。經查：
  (一)丙○○、丁○○、乙○○於97年3月18日凌晨1時30分許，至
    「庭昇內衣專賣店」竊取店內內衣褲等情，業據丙○○、丁○○、乙○○於審理中自承在卷，核與被害人即「庭昇內衣
    專賣店」負責人戊○○於警訊中證述失竊情節相符（參見警
    羅偵字第00973101841號卷第38、39頁、第41、42頁97年3
    月19日警訊筆錄）。且員警於97年3月19日下午1時許至被告
    位於台北縣金山鄉○○路1巷11號處所搜索，扣得部分失竊
    物品內衣褲共529件，有宜蘭縣政府警察局羅東分局搜索經
    過及結果陳報書、搜索扣押筆錄、扣押物品目錄表、搜索現
    場照片4幀（警羅偵字第00973101841號卷第120至127頁），
    及被害人戊○○出具之贓物認領保管單（警羅偵字第
    00973101841號卷第44頁）附卷可佐。
  (二)被告甲○○雖矢口否認有收受贓物犯行，依丙○○於本院審
    理中結證稱：伊因為欠甲○○4萬元，所以將所偷來的物品
    交付被告甲○○，當天伊到甲○○住處，把東西放在她那邊
    ，請她先賣，之後再跟她算，在交付物品時，甲○○並無向
    伊詢問過物品來源，因為伊打電話給甲○○，甲○○在睡覺
    ，伊說把東西先放她那邊，如果有人要買，請她先賣，如果
    沒有人要買，隔天就來把東西拿走等語（參見本院卷一第
    157 至159頁97年7月3日審判筆錄），依丙○○前開證述，
    雖稱將竊得之內衣褲交予被告甲○○之際，未告知被告甲○○物品之來源。但以丙○○既非從事衣物批發販賣，於凌晨
    時間持大批衣物至被告甲○○住處，其行徑已有怪異。加以
    被告甲○○所稱收受衣物後，自行以1件2、3百元代為變賣
    云云，但關於被告丙○○交付之衣物數量、每件實際販賣價
    格，被告甲○○自稱均無知悉等語（參見本院卷一第154頁
    97 年7月3日審判筆錄），則被告甲○○受寄代為販賣衣物
    時，能於不考量購入衣物成本情形下，隨意開價，只求將衣
    物儘速賣出，被告甲○○主觀上應知被告丙○○所交付物品
    之來源不合法，為將衣物儘速銷贓而以廉價販售。
  (三)綜上所述，本件事證明確，被告甲○○前開所辯顯係卸責之
    詞，不足採信，其犯行堪以認定，應依法論科。
二、核被告甲○○所為，係犯刑法第349條第2項寄藏贓物罪。爰
    審酌被告受託藏放贓物，造成被害人追索困難，依其犯罪之
    動機、目的、手段、犯罪所生之損害，及犯罪後飾詞卸責等
    一切情狀，量處如主文所示之刑，並諭知易科罰金之折算標
    準，以示懲儆。
據上論斷，應依刑事訴訟法第299條第1項前段，刑法第349條第
2項、第41條第1項前段，刑法施行法第1條之1，判決如主文。
本案經檢察官賴淑萍到庭執行職務
中    華    民    國    97    年    9     月    3     日
                  刑事第四庭審判長法  官  謝佩玲
                                  法  官  陳嘉年
                                  法  官  辜漢忠
以上正本證明與原本無異。
如不服本判決應於收受本判決後10日內向本院提出上訴書狀，並
應敘述具體理由。若未敘述理由者，應於上訴期間屆滿後20日內
向本院補提理由書狀(均須按他造當事人之人數附繕本)。
                                  書記官  許麗汝
中    華    民    國    97    年    9     月    4     日
附錄本案論罪科刑法條：
刑法第349條第2項
搬運、寄藏、故買贓物或為牙保者，處5年以下有期徒刑、拘役
或科或併科1千元以下罰金。


司法院資訊處製作；財團法人民間司法改革基金會備份。
